# 请教陈老师--合并日的确定

提问人：cpactaciaacca 时间：2019-03-07 18:49:33
陈老师，合并日或者并购日的确认是按照 20 号准则-企业合并中规定的五条件判断，还是按照 33 号-合并财务报表中关于控制的要素进行判断，有无矛盾之处？

回答人：chenyiwei
理论上依据这两者的判断结果应当是一致的。 20 号准则应用指南中的五条标准可以看作是 33 号准则控制定义的细化和一般情况下的实务操作指引（但并非 100% 的情况下均适用）。最终还是要看 33 号准则的 “控制三要素” 定义。也可以看作是原则和规则的关系。